臺灣臺中地方法院宣示判決筆錄　　　　　94年度訴字第2363號
公　訴　人　臺灣臺中地方法院檢察署檢察官
被　　　告　乙○○　36歲民.
選任辯護人　鐘登科律師
上列被告因偽造文書案件（94年度偵字第11113號）及移送併辦
（94年度偵字第16533號），於中華民國94年12月30日下午4時0
分，在本院第十一法庭宣示判決，出席職員如下：
法官起立朗讀判決主文、犯罪事實要旨、處罰條文、（附記事項
），及告以上訴限制、期間並提出上訴狀之法院，且諭知記載其
內容：
一、主  文：
    乙○○共同連續行使偽造私文書，足以生損害於公眾及他人
    ，處有期徒刑陸月，如易科罰金，以佰元折算壹日，緩刑
    貳年。如附表所示之物，均沒收。
二、犯罪事實要旨：
    緣乙○○係泰國僑民，嫁至臺灣，因其姊擔任泰國Mayday人
    力仲介公司股東，Mayday公司乃聘僱乙○○為駐台公關及服
    務人員，負責服務該公司仲介來臺工作之泰國勞工，乙○○
    因而與臺灣之人力仲介公司吉利德國際生產力股份有限公司
    （下稱吉利德公司）有所接觸。其明知外籍監護工之受監護
    人應經衛生署評定合格之醫院醫師開具診斷證明書（含巴氏
    量表），經評鑑符合標準，始具有聘僱資格，竟因有管道可
    取得偽造之診斷證明書（含巴氏量表），而基於行使偽造私
    文書之概括犯意，為下列行為：
    (一)乙○○於民國九十年八月二十八日前某日得悉甲○○（另
      由本院依認罪協商程序判處有期徒刑三月，如易科罰金，
      以銀元三百元折算一日，緩刑二年）想為其母吳月霞聘請
      外籍監護工，乃與甲○○共同基於犯意聯絡，由甲○○於
      九十年八月二十八日帶同其母親吳月霞至財團法人私立中
      國醫藥學院（現改制為中國醫藥大學）附設醫院心臟科醫
      師林於錦醫師之門診就診，留存看診紀錄，並由甲○○將
      自己及吳月霞之身分證影本、戶口名簿及及吳月霞之健保
      卡等資料交予乙○○，由乙○○於同日交付予有犯意聯絡
      但姓名年籍不詳之成年人，由該成年人以不詳方法，在不
      詳地點，偽製「財團法人私立中國醫藥學院附設醫院診斷
      證明章」之關防印章、「林正介診斷書用章」之印章及「
      醫師林於錦3587」之圓戳印章各一顆，並在「雇主申請聘
      僱家庭外籍監護工專用診斷證明書」及「巴氏量表、附表
      ：各項特定病症及病情附表」上，偽填內容不實之相關病
      歷資料，再於「雇主申請聘僱家庭外籍監護工專用診斷證
      明書」及「巴氏量表、附表：各項特定病症及病情附表」
      上，偽填內容不實之相關病歷資料，並蓋用上開偽造之「
      財團法人私立中國醫藥學院附設醫院診斷證明章」關防印
      文二枚、前述偽造之「醫師林於錦3587」圓戳印文二十四
      枚、前述偽造之「林正介診斷書用章」印文一枚，而偽造
      完成表彰係由該醫院醫師林於錦開立該份診斷證明書及巴
      氏量表之私文書各一份後，轉交予乙○○。之後，乙○○
      即將上開偽造之診斷證明書及巴氏量表暨相關申請外籍監
      護工之資料，交付予不知情之吉利德公司人員徐鎮忠，由
      徐鎮忠於九十年十月二十五日，持上開偽造之診斷證明書
      及巴氏量表暨相關申請資料向行政院勞工委員會職業訓練
      局外勞作業組（下稱行政院勞委會職訓局）提出申請，而
      行使上開偽造之診斷證明書及巴氏量表，行政院勞委會職
      訓局經實質審核結果，因未能發覺上開診斷證明書及巴氏
      量表係偽造之實情，而核准該次申請。
    (二)乙○○又得悉呂瑞苹（另由本院判處有期徒刑三月，如易
      科罰金，以銀元三百元折算一日，緩刑二年確定）想要為
      其婆婆林月霞申請外籍監護工，乃與呂瑞苹共同基於犯意
      之聯絡（乙○○係承前同一概括犯意），由呂瑞苹於九十
      年十月初某日，在其當時位於臺中市○○區○○路八九號
      住處內，將林月霞之身分證、健保卡等資料，交予乙○○
      ，再由乙○○轉交予有共同犯意聯絡之姓名年籍不詳之成
      年人，由該成年人以同前所述之方式，在「雇主申請聘僱
      家庭外籍監護工專用診斷證明書」及「巴氏量表、附表：
      各項特定病症及病情附表」上，偽填內容不實之相關病歷
      資料，及開立日期為九十年八月十四日，以求與林月霞實
      際就診紀錄相符，再於該診斷證明書及巴氏量表上，蓋用
      上開偽造之「財團法人私立中國醫藥學院附設醫院診斷證
      明章」關防印文二枚、前述偽造之「醫師林於錦3587」圓
      戳印文二十四枚、前述偽造之「林正介診斷書用章」印文
      一枚，而偽造完成表彰係由該醫院醫師林於錦開立該份診
      斷證明書及巴氏量表之私文書各一份後，轉交予乙○○。
      之後，乙○○即將該份偽造之診斷證明書及巴氏量表暨相
      關申請外籍監護工之資料，交付予不知情之吉利德公司人
      員徐鎮忠，由徐鎮忠於九十年十月十六日，持上開偽造之
      診斷證明書及巴氏量表暨相關申請資料向行政院勞委會職
      訓局提出申請，而行使上開偽造之診斷證明書及巴氏量表
      ，行政院勞委會職訓局經實質審核結果，因未能發覺上開
      診斷證明書及巴氏量表係偽造之實情，即核准該次申請。
    乙○○上開所為，均足以生損害於林於錦、林正介、私立財
    團法人中國醫藥學院附設醫院及行政院勞委會外勞作業組審
    核申辦外籍監護工之正確性。
三、處罰條文：刑法第二百十六條、第二百十條。
四、協商判決除有刑事訴訟法第四百五十五條之四第一項第一款
    於本訊問程序終結前，被告撤銷協商合意或檢察官撤回協商
    聲請者；第二款被告協商之意思非出於自由意志者；第四款
    被告所犯之罪非第四百五十五條之二第一項所定得以協商判
    決者；第六款被告有其他較重之裁判上一罪之犯罪事實者；
    第七款法院認應諭知免刑或免訴、不受理者情形之一，及違
    反同條第二項「法院應於協商合意範圍內為判決；法院為協
    商判決所科之刑，以宣告緩刑或二年以下有期徒刑、拘役或
    罰金為限」之規定者外，不得上訴。
五、如不服本件判決，且符合前述得上訴之特別規定者，得自收
    受判決送達之日起十日內，向本院提出上訴書狀，上訴於第
    二審法院。
中　　華　　民　　國　　94　　年　　12　　月　　30　　日
                  刑事第十一庭
                      　　　書記官　魏愛玲
                  　　審判長法　官　林源森
以上正證明與原本無異。
　　　                      書記官　魏愛玲
中　　華　　民　　國　　94　　年　　12　　月　　30　　日
附表：
┌──┬───────────────────────────┐
│編號│　　應　　　　沒　　　　收　　　　之　　　　物        │
├──┼───────────────────────────┤
│一  │「財團法人私立中國醫藥學院附設醫院診斷證明章」一個    │
├──┼───────────────────────────┤
│二  │「醫師林於錦3587」之圓戳印章一個                      │
├──┼───────────────────────────┤
│三  │「林正介診斷書用章」之印章一個                        │
├──┼───────────────────────────┤
│四  │偽造之吳月霞「雇主申請聘僱家庭外籍監護工專用診斷證明書│
│    │」及巴氏量表上，偽造之「私立財團法人中國醫藥學院附設醫│
│    │院診斷證明章」關防印文二枚、偽造之「醫師林於錦3587」圓│
│    │戳印文二十四枚，及偽造之「林正介診斷書用章」印文一枚。│
├──┼───────────────────────────┤
│五  │偽造之林月霞「雇主申請聘僱家庭外籍監護工專用診斷證明書│
│    │」及巴氏量表上，偽造之「私立財團法人中國醫藥學院附設醫│
│    │院診斷證明章」關防印文二枚、偽造之「醫師林於錦3587」圓│
│    │戳印文二十四枚，及偽造之「林正介診斷書用章」印文一枚  │
└──┴───────────────────────────┘
